臺灣高等法院刑事裁定
109年度聲字第4426號
聲  請  人  臺灣高等檢察署檢察官
受  刑  人  莊其橙



上列聲請人因受刑人數罪併罰有二裁判以上，聲請定其應執行之
刑（聲請案號：109年度執聲字第2253號），本院裁定如下：
    主  文
莊其橙犯如附表所示各罪所處之刑，應執行有期徒刑捌年陸月。
    理  由
一、聲請意旨略以：受刑人莊其橙因違反毒品危害防制條例等數
    罪，先後經判決確定如附表，應依刑法第53條、第51條第5
    款規定，定其應執行之刑，爰依刑事訴訟法第477條第1項聲
    請裁定等語。
二、按裁判確定前犯數罪者，併合處罰之。但有下列情形之一者
    ，不在此限：一、得易科罰金之罪與不得易科罰金之罪；二
    、得易科罰金之罪與不得易服社會勞動之罪；三、得易服社
    會勞動之罪與不得易科罰金之罪；四、得易服社會勞動之罪
    與不得易服社會勞動之罪；前項但書情形，受刑人請求檢察
    官聲請定應執行刑者，依第51條規定定之；數罪併罰，有二
    裁判以上者，依刑法第51條之規定，定其應執行之刑；刑法
    第50條、第53條分別定有明文。次按法律上屬於自由裁量之
    事項，有其外部性界限及內部性界限，並非概無拘束。依據
    法律之具體規定，法院應在其範圍選擇為適當之裁判者，為
    外部性界限；而法院為裁判時，應考量法律之目的，及法律
    秩序之理念所在者，為內部性界限；法院為裁判時，二者均
    不得有所踰越。在數罪併罰，有二裁判以上，定其應執行之
    刑時，固屬於法院自由裁量之事項，然仍應受前揭外部性界
    限及內部性界限之拘束；上開更定之應執行刑，不應比前定
    之應執行刑加計其他裁判所處刑期後為重，否則即與法律秩
    序理念及法律目的之內部界限有違，難認適法（最高法院80
    年台非字第473號判例、93年度台非字第192號判決意旨可資
    參照）。
三、經查：受刑人所犯如附表所示之罪，前經臺灣宜蘭地方法院
    及本院判處如附表所示之刑。附表編號1至2所示之罪，經臺
    灣宜蘭地方法院以107年度訴字第465號判處應執行有期徒刑
    1年6月，嗣經本院108年度上訴字第46號、最高法院108年度
    台上字第1156號判決上訴駁回，均經分別確定在案，且各罪
    均為裁判確定前所犯，本院亦為最後事實審法院，有各該刑
    事判決書及本院被告前案紀錄表在卷可稽。又附表編號3所
    示之罪所處之刑為得易服社會勞動，附表編號1至2、4所示
    之罪所處之刑為不得易科罰金之刑，合於刑法第50條第1項
    但書第3款之情形，須經受刑人請求檢察官聲請定其應執行
    刑，始得依刑法第51條之規定定其應執行刑。茲檢察官依受
    刑人之請求，聲請就附表所示各罪定其應執行之刑，此有受
    刑人簽名之「臺灣宜蘭地方法院檢察署依102年1月25日修正
    施行之刑法第50條調查受刑人是否聲請定應執行刑調查表」
    乙份在卷可憑（本院卷第9頁），本院審核認聲請為適當，
    應予准許。並審酌附表編號1至2所示之罪，曾經法院定應執
    行刑有期徒刑1年6月，暨附表所示各罪宣告刑總和上限等內
    、外部性界限，並考量受刑人之各該犯罪類型、行為態樣、
    手段、動機等事項，爰依刑法第51條第5款規定，就附表所
    示各罪所處之刑，定其應執行之刑如主文所示。
四、據上論斷，依刑事訴訟法第477條第1項，刑法第50條第1項
    第3款、第2項、第53條、第51條第5款，裁定如主文。
中　　華　　民　　國　　109 　年　　11　　月　　13　　日
                  刑事第九庭    審判長法　官  潘翠雪
                                      法　官  曾德水
                                      法　官  俞秀美
以上正本證明與原本無異。
如不服本裁定，應於收受送達後五日內向本院提出抗告狀。
                                      書記官  謝崴瀚
中　　華　　民　　國　　109 　年　　11　　月　　17　　日
　　　　　　　　　　　　　　
編　　　　　號  1 2 3 罪　　　　　名  毒品危害防制條例 毒品危害防制條例 藥事法 宣　　告　　刑  施用第二級毒品，累犯，處有期徒刑8月 施用第一級毒品，累犯，處有期徒刑1年 轉讓禁藥罪，累犯，處有期徒刑5月 犯　罪　日　期  107年5月14日上午9時許 107年5月15日晚間7、8時許 107年4月2日晚上8時30分許 偵查(自訴)機關 年　度　案　號  宜蘭地檢107年度毒偵字第738號 宜蘭地檢107年度毒偵字第738號 宜蘭地檢107年度偵字第3012、4124號 最　後 事實審 法　  院 宜蘭地院（聲請書誤載為臺灣高院） 宜蘭地院（聲請書誤載為臺灣高院） 宜蘭地院  案 　 號 107年度訴字第465號（聲請書誤載為108年度上訴字第46號） 107年度訴字第465號（聲請書誤載為108年度上訴字第46號） 107年度訴字第 355號  判決日期 107/11/9（聲請書誤載為108/1/11） 107/11/9（聲請書誤載為108/1/11） 108/02/19 確　定 判　決 法 　院 臺灣高院 最高法院 宜蘭地院  案　 號 108年度上訴字第 46號 108年度台上字第 1156號 107年度訴字第 355號  判決日期 108/01/11 108/04/03 108/03/18 是否為得易科罰金 /得易服社會勞動 之     案     件  否 否 得易服社會勞動 備           註  宜蘭地檢108年度執字第1237號 （109年執緝字第71號）  宜蘭地檢109年度執字第2525號   經判決定應執行有期徒刑1年6月   
編　　　　　號  4 （ 以下空白）  罪　　　　　名  毒品危害防制條例   宣　　告　　刑  販賣第二級毒品，累犯，處有期徒刑7年2月   犯　罪　日　期  107年4月10日   偵查(自訴)機關 年　度　案　號  宜蘭地檢107年度偵字第3012、4124號   最　後 事實審 法　  院 臺灣高院    案 　 號 108年度上訴字第 1384號    判決日期 108/08/27   確　定 判　決 法 　院 最高法院    案　 號 109年度台上字第 3961號    判決日期 109/09/16   是否為得易科罰金 /得易服社會勞動 之     案     件  否   備           註  宜蘭地檢109年度執字第2524號